# 电价调整是否追溯调整

提问人：洋酒 时间：2014-11-04 09:56:38
电价调整了（包括以前期间的价格也调整），是否追溯调整？

回答人：chenyiwei
即使价格的调整对以前的用电具有溯及力，但因为触发该调整的事项（收到调价通知）是本期内新发生的事项，因此对以前年度已耗用的电力的价格调整的影响应计入本期损益，不能作为前期差错追溯调整前期报表。